臺灣臺南地方法院刑事判決
110年度交易字第266號
聲  請  人  臺灣臺南地方檢察署檢察官
被      告  江益安



上列被告因過失傷害案件，經檢察官聲請以簡易判決處刑（110
年度調偵字第477號），本院受理後（110年度交簡字第748號）
，認不得以簡易判決處刑，適用通常程序審判，茲判決如下：
    主  文
本件公訴不受理。
    理  由
一、公訴意旨略以：詳如附件聲請簡易判決處刑書所載。
二、按告訴乃論之罪，告訴人於第一審辯論終結前得撤回其告訴
    ；告訴經撤回者，應諭知不受理之判決，又不受理之判決，
    得不經言詞辯論為之，刑事訴訟法第238條第1項、第303條
    第3款、第307條，分別定有明文。
三、查本件告訴人王素環及劉育秀告訴被告江益安過失傷害案件
    ，聲請人認被告均係觸犯刑法第284條前段之過失傷害罪，
    依同法第287條之規定，須告訴乃論。茲據告訴人2人具狀撤
    回其等告訴，有刑事撤回告訴狀2紙在卷（附110年度交簡字
    第748號卷內）可稽，參照前開法條規定，本件爰不經言詞
    辯論，逕為不受理之判決。
四、據上論斷，應依刑事訴訟法第452條、第303條第3款、第307
    條，判決如主文。
中　　華　　民　　國　　110 　年　　3 　　月　　24　　日
　　　　　　　　　刑事第六庭    法　官　郭千黛
　　　　　　　　　
以上正本證明與原本無異。
如不服本判決應於收受本判後20日內向本院提出上訴書狀，並應
敘述具體理由。其未敘述上訴理由者，應於上訴期間屆滿後20日
內向本院補提理由書狀（均須按他造當事人之人數附繕本）「切
勿逕送上級法院」。　　　　　　　　　
  　　　　　　　　　　　　　　　書記官　盧昱蓁
中　　華　　民　　國　　110 　年　　3 　　月　　26　　日
（附件）
臺灣臺南地方檢察署檢察官聲請簡易判決處刑書　
                                    110年度調偵字第477號
　　被　　　告　江益安　男　42歲（民國00年0月0日生）
　　　　　　　　　　　　住○○市○○區○○街00號7樓之2
　　　　　　　　　　　　國民身分證統一編號：Z000000000號
上列被告因過失傷害案件，業經偵查終結，認為宜以簡易判決處
刑，茲將犯罪事實及證據並所犯法條分敘如下：
　　　　犯罪事實
一、江益安於民國109年6月10日10時30分許，駕駛車牌號碼0000
    -00號自小客車，沿臺南市永康區崑大路155巷58弄由西向東
    方向行駛，途經該路段與崑大路155巷之交岔路口欲左轉，
    原應注意閃光紅燈表示「停車再開」，車輛應減速接近，先
    停止於交岔路口前，讓幹道車先行後，認為安全時，方得續
    行。而依當時天候晴、日間自然光線、路面乾燥、無缺陷、
    無障礙物、視距良好，客觀上並無不能注意之情事，竟疏未
    注意及此，貿然駛入該路口，適王素環騎乘車牌號碼000-00
    0號普通重型機車搭載劉育秀，沿崑大路155巷由南向北方向
    行駛至此，兩車因而發生碰撞，致王素環受有雙側近端肱骨
    骨折之傷害；劉育秀受有左手挫擦傷併左小指掌骨骨折、雙
    側膝部、右大腿、右小腿、雙手、右手肘多處擦傷之傷害。
二、案經王素環、劉育秀訴由臺南市政府警察局永康分局報告偵
    辦。
　　　　證據並所犯法條
一、訊據被告江益安雖坦承於上揭時地與告訴人王素環、劉育秀
    發生碰撞一情不諱，然辯稱：我沒有錯，我是閃紅燈，對方
    是行經閃黃燈路口，未減速，未注意前方車輛云云。惟上揭
    犯罪事實，業據告訴人指訴綦詳，並有道路交通事故現場圖
    、道路交通事故調查報告表（一）（二）、道路交通事故現
    場圖、台南新樓醫院診斷證明書2份、現場照片16幀在卷可
    稽。按閃光紅燈表示「停車再開」，車輛應減速接近，先停
    止於交岔路口前，讓幹道車先行後，認為安全時，方得續行
    ，道路交通標誌標線號誌設置規則第211條第1項第2款定有
    明文。被告駕車自應注意上述道路交通安全規定。又依卷附
    道路交通事故調查報告表所載，當時客觀上並無不能注意之
    情形，竟疏未注意及此，以致肇事，致告訴人受傷，被告應
    有過失，且告訴人因本件車禍受傷，與被告之過失行為間具
    有相當因果關係，被告上揭所辯，顯係臨訟缷責之詞，委無
    足採，本件事證明確，被告犯嫌堪予認定。
二、核被告所為，係犯刑法第284條前段之過失傷害罪嫌。
三、依刑事訴訟法第451條第1項聲請逕以簡易判決處刑。
　　此　　致
臺灣臺南地方法院
中　　華　　民　　國　 110　　年　　2 　　月　　23　　日
　　　　　　　　　　　　　　　檢察官  周文祥
本件證明與原本無異
中　　華　　民　　國　 110　　年　　3 　　月　　2 　　日
                              書記官  鍾明智
所犯法條：中華民國刑法第284條
因過失傷害人者，處 1 年以下有期徒刑、拘役或 10 萬元以下
罰金；致重傷者，處 3 年以下有期徒刑、拘役或 30 萬元以下
罰金。
附記事項：
本件係依刑事訴訟法簡易程序辦理，法院簡易庭得不傳喚被告、
輔佐人、告訴人、告發人等出庭即以簡易判決處刑；被告、被害
人、告訴人等對告訴乃論案件如已達成民事和解而要撤回告訴或
對非告訴乃論案件認有受傳喚到庭陳述意見之必要時，請即另以
書狀向簡易法庭陳述或請求傳訊。